【裁判字號】    98,交聲,290
【裁判日期】    980408
【裁判案由】    交管條例聲異
【裁判全文】
臺灣板橋地方法院交通事件裁定         98年度交聲字第290號
原處分機關  交通部公路總局臺北區監理所板橋監理站
異  議  人  甲○○
即受處分人
上列受處分人因違反道路交通管理處罰條例案件，對於原處分機
關97年12月16日所為之板監裁字裁41-C00000000號處分不服，聲
明異議，本院裁定如下：
    主  文
異議駁回。
    理  由
一、原處分意旨略以：異議人即受處分人甲○○駕駛車牌號碼83
    8-BNM 號重型機車，於民國97年2 月16日17時8 分許，行經
    有行車燈光號誌管制之板橋市○○路245 巷口時，因有「闖
    紅燈直行」之違規情形，經臺北縣政府警察局板橋分局後埔
    派出所執勤員警攔停盤查，乃掣單舉發（北縣警交字第C000
    00000 號），嗣經原處分機關依道路交通管理處罰條例第53
    條第1 項、第63條第1 項第3 款（裁決書漏載）之規定，裁
    處異議人罰鍰新臺幣（下同）4,500 元，並記違規點數3 點
    。
二、異議意旨略以：舉發員警說其目睹伊闖越紅燈直行，然伊記
    得當日是已確定綠燈後，始轉右方交叉路口通行，並非該員
    警所訴闖越紅燈直行之情形，爰依法聲明異議云云。
三、按汽車駕駛人行經有燈光號誌管制之交岔路口闖紅燈者，處
    新臺幣1,800 元以上5,400 元以下罰鍰，並記違規點數3 點
    ，道路交通管理處罰條例第53條第1 項、第63條第1 項第3
    款定有明文。經查：異議人即受處分人甲○○駕駛車牌號碼
    838-BNM 號重型機車，於前揭時地闖紅燈之違規情形，有違
    規通知單、臺北縣政府警察局板橋分局98年1 月19日北縣警
    板交裁字第0980002078號函、違反道路交通管理事件裁決書
    等影本各1件在卷可稽。復經證人即本件舉發員警乙○○於
    本院訊問時到庭證稱：當天我們在重慶路245 巷口作路檢勤
    務，因為路口是三時相，異議人是從重慶路往南行駛，該處
    比較複雜，異議人是從重慶路往南行駛到三叉路口，該處有
    兩條路，我現在當庭畫出該處的路況。如圖所示，我當時人
    在重慶路245 巷口執勤，異議人是在重慶路由圖的上方往下
    方行駛，我已經不說得異議人從圖示的右方還是左方的道路
    行駛過來，而該兩條道路都是重慶路，一條是往國慶路，另
    一條是接到和平公園。圖示兩條重慶路的號誌都是一致的。
    因為重慶路245 巷口綠燈結束後的號誌，下方的重慶路的號
    誌會變成直行跟左轉的綠燈號誌，而前方兩條重慶路的號誌
    都還是紅燈，所以異議人就是在這個時候從上方重慶路騎過
    來，就是闖紅燈，當時路口還有很多車停等紅燈，只有她一
    輛車騎過來等語（見卷附本院98年3 月9 日訊問筆錄）。觀
    諸證人所言，就其執行交通崗勤務所處位置、發現異議人違
    規闖紅燈將其攔停之過程情節，其舉發經過具體明確連續不
    中斷，並無何瑕疵可指。並且參酌證人所提供該路口號誌照
    片所示，該舉發地點之交通號誌為三時相，當該路口之號誌
    燈為第二時相時，重慶路245 巷出重慶路方向之號誌為紅燈
    ，而重慶路往國慶路方向號誌燈為綠燈直行及綠燈左轉箭指
    示標誌，斯時重慶路往忠孝路方向之號誌燈仍為紅燈，須待
    重慶路往國慶路方向轉為綠燈時，則重慶路往忠孝路方向之
    號誌燈始變為綠燈，異議人即是在第二時相時，於重慶路上
    （國慶路往忠孝路方向）闖紅燈等語。由證人所提現場照片
    可知，證人在重慶路245 巷執勤之位置對重慶路往國慶路方
    向之號誌燈亦能清楚辨識，故證人誤判異議人闖紅燈之可能
    性極低。復按燈光號誌之違反，其所需之舉證狀態稍縱即逝
    ，除設有感應照相之路口外，事後無法還原現場狀態，職是
    ，舉發當時現場之值勤員警自屬交通案件之重要證人。本件
    異議人雖辯稱係遭員警無故舉發闖紅燈，然卷內並無任何證
    據足資證明證人乙○○有何捏造事實違法取締之不法情事。
    參酌員警執行公務時，本身即受有行政懲處責任之監督，且
    其到庭具結作證，更係以刑事責任擔保其證言之真實性，本
    件舉發員警既已到庭證述如上，且與異議人並不認識，彼此
    間亦無任何嫌隙，當不至甘冒涉犯偽證罪之風險，蓄意構陷
    異議人，是其證述應值採信。從而，本院認異議人確有上開
    之違規事實無訛。
四、綜上，異議人所辯尚無足採，故原處分機關據以援引上開規
    定，對異議人裁處罰鍰4,500 元，並記違規點數3 點，於法
    並無不當之處，本件異議為無理由，應予駁回。
據上論結，應依道路交通案件處理辦法第19條，裁定如主文。
中    華    民    國    98    年    4     月    8     日
                  交通法庭  法  官  李君豪
上正本證明與原本無異。
如不服本裁定應於送達後5日內向本院提出抗告狀。
                            書記官  金和國
中    華    民    國    98    年    4     月    8     日


司法院資訊處製作；財團法人民間司法改革基金會備份。
